【裁判字號】    89,易,443
【裁判日期】    890429
【裁判案由】    贓物
【裁判全文】
臺灣板橋地方法院刑事判決                          八十九年度易字第四四三號
    公  訴  人  臺灣板橋地方法院檢察署檢察官
    被      告  乙○○
右列被告因贓物案件，經檢察官提起公訴（八十八年度偵字第二六七０一號），本院
判決如左：
    主  文
乙○○故買贓物，處有期徒刑月。
    事  實
一、乙○○前曾犯多次竊盜、煙毒等罪，最近一次係於七十七年間，因竊盜案件，經
    臺灣板橋地方法院判處有期徒刑一年，經臺灣高等法院駁回上訴確定，於七十八
    年四月二日執行完畢（不構成累犯），詎明知一真實姓名年籍不詳綽號「小田」
    之男子所持有懸掛ＱＧＺ─二五０號車牌之機車一輛係來路不明之贓車（其車身
    之引擎號碼為4DY-223477號，係車主張啟忠於民國八十七年十月二十九日上午九
    時許，在臺北縣蘆洲市和路一二一巷十四號前，連同原懸掛之ＲＦＷ─０一０號
    車牌一併失竊者；另ＱＧＺ─二五０號車牌係失主甲○○於不詳時間，在臺北縣
    新莊市○○路四六之八號附近所失竊者），竟仍於民國十一月間某日（起訴書略
    載為八十七年十月二十九日上午九時許起至八十八年九月五日下午十八時三十分
    許止內之不詳時日），在臺北縣蘆洲市之「忠義公園」內，以新台幣三千元之賤
    價，向「小田」購得該輛贓車供己使用。嗣於八十八年九月五日下午十八時三十
    分許，乙○○騎乘上開機車行經臺北市士林區○○○路與中正路口之際，為警攔
    檢查獲。
二、案經臺北市政府警察局士林分局報請臺灣士林地方法院檢察署呈臺灣高等法院檢
    察署檢察長核轉臺灣板橋地力法院檢察署偵查起訴。
    理  由
一、右揭事實，業據被告乙○○於本院審理時坦承不諱，核與證人即ＱＧＺ─二五０
    號車牌失主甲○○於警訊時、偵查中證述之內容，以及上開車身車主張啟忠於警
    訊時證述之情節，均屬相符，並有贓物認領保管收據二紙及車籍作業系統─查詢
    認可資料二份附卷可稽，本件事證已臻明確，被告犯行洵堪認定。
二、核被告所為，係犯刑法第三百四十九條第二項之故買贓物罪。爰審酌被告為貪圖
    小利及自身便利，竟以賤價故買贓車供己使用，徒然增加失主追尋失物之障礙，
    並參酌其素行狀況（如事實欄所載之前科情形，有臺灣高等法院檢察署刑案紀錄
    簡覆表一份附卷足憑）、犯罪後於本院審理時坦承犯行態度尚稱良好等一切情狀
    ，量處如主文所示之刑，以示懲儆。
據上論斷，應依刑事訴訟法第二百九十九條第一項前段，刑法第三百四十九條第二項
，罰金罰鍰提高標準條例第一條前段，判決如主文。
本案經檢察官壽勤偉到庭執行職務
中      華      民      國      八十九      年     四     月   二十九   日
      臺灣板橋地方法院刑事第二庭
                                          法  官  王  屏  夏
右正本證明與原本無異。
如不服本判決應於送達後十日內向本院提出上訴狀。
                                          書記官  楊  璧  華
中      華      民      國      八十九      年     五     月     十     日
附錄本案論罪科刑法條全文：
刑法第三百四十九條
收受贓物者，處三年以下有期徒刑、拘役或五百元以下罰金。
搬運、寄藏、故買贓物或為牙保者，處五年以下有期徒刑、拘役或科或併科一千元以
下罰金。
因贓物變得之財物，以贓物論。


司法院資訊處製作；財團法人民間司法改革基金會備份。
